# 工程委托代建后的业务剥离

提问人：Mabee 时间：2020-10-22 20:33:08
请教陈版主及各位大神，甲公司作为业主单位拟进行一项拆迁安置工程建设，甲公司委托全资子公司乙公司进行该项拆迁安置工程建设。乙公司在自己账套中进行该项目核算。工程建设完后，乙公司拟将该安置工程剥离回甲公司。从乙公司剥离的资产负债差额（即净资产），乙公司和甲公司应如何进行剥离分录的处理？
乙公司：
借：XXX
借：负债-剥离业务
贷：资产-剥离业务
甲公司：
借：资产-剥离业务
贷：负债-剥离业务
贷：XXX

回答人：chenyiwei
乙公司作为子公司，其剥离资产、负债的差额应冲减资本公积（资本公积如补足冲减的，则依次冲减盈余公积、未分配利润）。
甲公司作为母公司，其从乙公司收回的净资产差额贷记“长期股权投资——乙公司”。